# 【请教陈版主】回购股份对于上市公司三季报计算每股收益与稀释每股收益的影响

提问人：晴天 1920 时间：2016-10-18 09:01:35
请教陈版主，假如该公司 3 月末以市价每股 10 元回购股份 500 万股，然后 5 月份以每股 3 元的价格将回购的 500 万股全部授予管理层，现在三季报计算本期（ 7 月至 9 月）基本每股收益与稀释每股收益时该部分回购股份如何考虑？是否仍以回购时间为权数进行计算（ 6个月/9个月）？谢谢陈版主！

回答人：chenyiwei
因为股份的回购和授予在本季度之前已经完成，因此该事项不影响本季度的每股收益计算。 在计算 1 ～ 9 月的每股收益时，基本每股收益按实际的回购和授予月份加权；稀释每股收益则还需考虑何时满足股份支付的业绩条件和服务期限条件的影响。这与一般的限制性股票形式的股权激励下每股收益的计算（《企业会计准则解释第 7 号》第五条）还是有一定差异的。